【裁判字號】    88,訴,620
【裁判日期】    890411
【裁判案由】    偽造有價證券
【裁判全文】
臺灣士林地方法院刑事判決                          八十八年度訴字第六二號
      公  訴  人  臺灣士林地方法院檢察署檢察官
      被      告  甲○○
      指定辯護人  本院公設辯護人林龍輝
右列被告因偽造有價證券案件，經檢察官提起公訴（八十八年度偵字第九０二六號）
，本院判決如左：
      主  文
甲○○意圖供行使之用，而偽造有價證券，處有期徒刑壹年貳月，緩刑肆年。
如附表所示之偽造支票貳紙及偽造之「乙○○」印章壹枚均沒收。
      事  實
一、甲○○係設於台北市○○區○○路三段一六八號三樓開元國際實業有限公司（下
    稱開元公司）之業務經理，因業務而持有開元公司之空白支票及公司章，由於開
    元公司股東拒絕支付廠商貨款及宋員出差旅費，宋員明知其無權以開元公司名義
    簽發支票，竟意圖供行使之用，基於偽造偽造有價證券之故意，先於民國八十七
    年八月間某日，委託開元公司附近不知情之刻章人員，偽刻開元公司股東「乙○
    ○」名義之印章，復於其所保管之開元公司支票票號ＬＨ0000000號、Ｌ
    Ｈ0000000號空白支票上，分別偽填發票日八十七年八月十日、票面金額
    新台幣（以下同）一萬七千二百元，及發票日八十七年八月十五日、面額一萬五
    千七百五十元，並盜蓋開元公司之公司章及上開偽刻乙○○之印章於其上，而偽
    造有價證券二張，完成後復分別持以交付旅行社及廠商科僑電子公司，以為開元
    公司支付旅費及貨款。嗣於八十八年六月三十日，甲○○於犯罪未發覺前，向臺
    灣士林地方法院檢察署自首並表示接受裁判，而得知上情。
二、案經甲○○自首後由臺灣士林地方法院檢察署檢察官偵查起訴。
      理  由
一、右揭事實，業據被告甲○○於本院審理中坦承無諱，核與證人乙○○證稱之情節
    相符，並有附表所示編號(一)之偽造支票及退票理由單影本各一件附卷，而被告偽
    造系爭支票二紙，經持票人提示後因發票人簽章不符及存款不足而遭退票乙節，
    亦有陽信商業銀行八十八年十一月二十日陽信銀字第一八二八號函一紙附卷可
    稽，事證明確，被告犯行洵堪認定。
二、核被告所為，係犯刑法第二百零一條第一項之偽造有價證券罪。被告利用不知情
    之人偽造「乙○○」印章及盜用系爭「乙○○」印章及開元公司章之行為，為偽
    造有價證券支票之階段行為，而其偽造有價證券後持以行使之低度行為，應為偽
    造有價證券之高度行為所吸收，均不另論罪。又被告同時偽造同一被害人之多張
    支票，其被害法益仍僅一個，不能以其偽造之支票張數，計算其法益，併予敘明
    （最高法院七十三年台上字第三六二九號判例參照）。被告對於未發覺之犯罪自
    首而接受裁判，應依刑法第六十二條前段之規定減輕其刑。又查被告偽造有價證
    券之目的，係為支付開元公司貨款及旅費之事實，亦據告訴代理人於本院審理中
    供稱甚明，僅因開元公司股東對此爭執，而被告一時失慮而罹重典，犯罪情狀及
    危害均屬輕微，情輕法重，衡情顯可憫恕，爰依刑法第五十九條之規定遞予酌減
    其刑。爰審酌被告之犯罪動機、目的在於支付開元公司應付款項、犯罪情狀及所
    生之損害及被告犯罪後態度良好、頗知悔悟等一切情狀，量處如主文所示之刑。
    又被告前未曾受有期徒刑以上刑之宣告，此有台灣高等法院檢察署刑案紀錄簡覆
    表附卷可佐，其因一時短於思慮，致罹刑典，犯後已深具悔意而自首，且與開元
    公司達成和解，經此偵審教訓，自當知所警惕，信無再犯之虞，本院綜合各情，
    認前開宣告之刑以暫不執行為適當，爰併宣告緩刑四年，以啟自新。
三、偽造如附表所示之支票二紙，均應依刑法第二百零五條之規定宣告沒收，另被告
    偽刻「乙○○」印章一枚，被告雖稱已不知去向，惟查無證據證明業已滅失，仍
    應依刑法第二百十九條規定諭知沒收。
據上論斷，應依刑事訴訟法第二百九十九條第一項前段，刑法第二百零一條第一項、
第五十九條、第六十二條、第七十四條第一款、第二百零五條、第二百十九條，罰金
罰鍰提高標準條例第一條前段，判決如主文。
本案經檢察官李學到庭執行職務。
中      華      民      國      八十九      年      四      月    十一  日
                                    臺灣士林地方法院刑事第二庭
                                            法  官 王 梅 英
右正本證明與原本無異。
如不服本判決，應於判決送達後十日內，向本院提出上訴狀。
                                            書記官 廖 春 玉
中      華      民      國      八十九      年      四      月    十二  日
附表
編號  發票號碼             發票日              金額           發票人
一   ＬＨ0000000  0十七年八月十日  一萬七千二百元  開元公司乙○○
二   ＬＨ0000000  0十七年八月十五日 一萬五千七百五十元   同右


司法院資訊處製作；財團法人民間司法改革基金會備份。
